【裁判字號】    90,易緝,31
【裁判日期】    900622
【裁判案由】    贓物等
【裁判全文】
臺灣士林地方法院刑事判決                            九十年度易緝字第三一號
    聲  請  人  臺灣士林地方法院檢察署檢察官
    被      告  甲○○
右列被告因贓物等案件，經檢察官聲請簡易判決處刑 (八十九年度偵字第七一四九號
)，本院士林簡易庭認不宜以簡易判決處刑，移由本院改依通常程序，判決如左：
    主  文
甲○○故買贓物，處有期徒刑貳月，如易科罰金，以佰元折算壹日。又共同攜帶兇
器竊盜，處有期徒刑陸月，如易科罰金，以佰元折算壹日。應執行有期徒刑柒月，
如易科罰金，以佰元折算壹日。
扣案之螺絲板手及拔釘器各壹支均沒收。
    事  實
一、甲○○明知年籍不詳、綽號「長腳」之成年男子所持有車號ＤＧＧ—八八八號重
    機車，係來路不明之贓物（該車係丙○○所有，於民國八十九年七月十八日晚上
    九時許在桃園縣龜山鄉○○○路三十八號前失竊），竟基於故買贓物之犯意，於
    八十九年七月二十二日凌晨五時許，在台北縣淡水鎮海邊，向「長腳」以新台幣
    （下同）五千元買受該車後，供己騎乘使用。嗣甲○○因缺錢使用，復另行基於
    意圖為自己不法所有之犯意，夥同與之有犯意聯絡之「長腳」，於八十九年七月
    二十五日凌晨三時四十分許，由甲○○負責於門外把風，「長腳」持其所有客觀
    上足供凶器使用之螺絲板手及拔釘器各一支，掀開乙○○所有坐落於台北縣八里
    鄉米倉村一號之五僅供存放釣具使用而無人居住之鐵皮屋鐵皮後（毀損部分未據
    告訴），入內行竊釣竿九支、捲器三個、網具二支及現金新台幣（以下同）二、
    三千元，得手後據為己有，並朋分欲變賣花用。嗣於八十九年七月二十五日凌晨
    四時四十分許，為警於台北縣八里鄉○○○路一之二號前當場查獲，並扣得「長
    腳」所有供犯罪所用之螺絲板手及拔釘器各一支。
二、案經台北縣警察局蘆洲分局報告臺灣士林地方法院檢察署檢察官偵查聲請簡易判
    決處刑。
    理  由
一、訊據被告甲○○坦承右揭犯行不諱，核與被害人丙○○、乙○○指訴情節相符，
    且有贓物認領保管單據二紙在卷可資佐證及螺絲板手及拔釘器各一支扣案可憑。
    是本件事證明確，被告犯行堪予認定，應依法論科。
二、核被告所為係犯刑法第三百四十九條第二項之故買贓物罪及同法第三百二十一條
    第一項第三款之攜帶兇器竊盜罪。被告就所犯攜帶兇器竊盜罪部分與綽號「長腳
    」間有犯意聯絡及行為分擔，均為共同正犯。被告所犯前開二罪間，犯意各別，
    行為互異，應予分論併罰。聲請簡易判決處刑書雖認被告所為亦犯刑法第三百二
    十一條第一項第二款之毀損門扇竊盜罪嫌，惟被告與綽號「長腳」者係持螺絲板
    手及拔釘器將乙○○所有前揭鐵皮屋之鐵皮掀起，並非破壞鐵門進入，業如上述
    ，核被告所為與刑法第三百二十一條第一項第二款之毀損門扇竊盜罪之構成要件
    不符，惟因此部分與前開論罪科刑部分有實質上一罪之關係，且檢察官於論告時
    亦予述明，爰不另為無罪之諭知。又刑法第四十一條業於九十年一月十日公布修
    正，並於同年一月十二日生效，該條第一項規定：「犯最重本刑為五年以下有期
    徒刑以下之刑之罪，而受六個月以下有期徒刑或拘役之宣告，因身體、教育、職
    業、家庭之關係或其他正當事由，執行顯有困難者，得以一元以上三元以下折算
    一日，易科罰金。但確因不執行所宣告之刑，難收矯正之效，或難以維持法秩序
    者，不在此限。」本件被告犯罪在刑法第四十一條修正前，依刑法第二條第一項
    前段規定，其易科罰金之諭知，應修正適用後之刑法第四十一條第一項之規定。
    爰審酌被告前無犯罪紀錄，品行尚佳，其因貪圖小利，明知「長腳」持有之重型
    機車係來路不明之贓物，竟仍予買受，造成被害人丙○○追尋失物不便之損害，
    另又與「長腳」共同持有客觀上足供兇器使用之螺絲板手及拔釘器行竊，其犯罪
    之惡性非輕，惟事後被害人丙○○已領回前開失竊之物，被害人乙○○亦領回部
    分失竊之物及被告於犯罪後尚能坦承犯行不諱，態度良好等一切情狀，分別量處
    如主文所示之刑及定應執行刑，併諭知易科罰金之折算標準示懲。
三、扣案之螺絲板手及拔釘器各一支係共犯「長腳」所有供犯罪所用之物，應依刑法
    第三十八條第一項第二款之規定沒收。
四、臺灣桃園地方法院檢察署（九十年度偵緝字第三一九號）移送併辦意旨略以：被
    告甲○○涉嫌竊盜或贓物罪嫌與本案前揭犯罪有連續犯裁判上一罪之關係，惟依
    被告甲○○於該案偵查中所述，其交予張有財之台灣中小企業銀行支票係看報紙
    以二千元買來，則尚難依此證明被告有竊盜或故買贓物之犯行，與前揭論罪科刑
    部分並無連續犯裁判上一罪之關係。
五、臺灣板橋地方法院檢察署（九十年度偵字第七七七二號）移送併辦意旨略以：被
    告於九十年四月十九日上午五時許，在台北縣板橋市○○路○段一五八巷一號前
    ，竊取被害人張燄政所有車號ＡＪＶ─二九一號重型機車一輛，認與被告前揭竊
    盜犯行有連續犯裁判上一罪關係。惟被告於本院審理時自承：我偷完釣具後，心
    裡就很難過，沒有想要再偷，會去偷機車，是因當時上班臨時沒交通工具，沒有
    辦法才去偷。偷機車是臨時，我沒有一有機會就想偷之念頭等語（詳本院九十年
    六月十一日審理筆錄）。查被告前揭與「長腳」共同持螺絲板手及拔釘器竊盜之
    時間係在八十九年七月二十五日，而本件竊取被害人張燄政所有重型機車之時間
    係在九十年四月十九日，二次竊盜犯罪時間已隔九個月，尚非時間緊接，且被告
    又係臨時因無交通工具使用而另行起意竊盜，與前揭與「長腳」共同竊盜部分，
    亦無連續犯裁判上一罪之關係，均非原聲請簡易判決處刑效力所及，本院尚難併
    予審理，均應退由檢察官另行偵查，附此敘明。
據上論斷，應依刑事訴訟法第四百五十二條、第二百九十九條第一項前段、刑法第二
條第一項前段、第二十八條、第三百二十一條第一項第三款、第三百四十九條第二項
、第四十一條第一項前段、第五十一條第五款、第三十八條第一項第二款，罰金罰鍰
提高標準條例第一條前段、第二條，判決如主文。
本案經檢察官陳傳宗到庭執行職務
中    華    民    國      九十        年      六        月      二十二  日
                                  臺灣士林地方法院刑事第二庭
                                          法  官
右正本證明與原本無異。
如不服本判決，應於判決送達後十日內，向本院提出上訴狀。
                                          書記官
中    華    民    國      八十        年              月              日
附錄本案論罪科刑法條全文：
刑法第三百二十一條第一項第三款
犯竊盜罪而有左列情形之一者，處六月以上五年以下有期徒刑：
三、攜帶兇器而犯之者。
刑法第三百四十九條第二項
搬運、寄藏、故買贓物或為牙保者，處五年以下有期徒刑、拘役或科或併科一千元以
下罰金。


司法院資訊處製作；財團法人民間司法改革基金會備份。
